# 实际控制人转让股份授予员工，是否涉及股份支付

提问人：糊 abc 时间：2022-11-24 11:55:52
陈版主，您好。请教下关于以下事项：
A公司的的实际控制人是自然人张某。其中：张某和普通合伙人C（张某100% 控股）于 2021 年 8 月设立合伙企业B，出资金额 200 万。同时合伙企业B持有A公司股权比例14.939%，出资份额200 万元整，已实缴到位。
现在，于 2022 年 3 月 9 日份签订合伙企业B变更协议，约定合伙企业B的合伙目的是A公司实施股权激励计划的员工激励持股平台，合伙企业B变更成 4 名合伙人出资设立。即：实际控制人张某将合伙企业的合计8%股权分别转让给刘某、高某（两人分别持有4%股权，都为A公司高管）；刘某、高某按照 28 元/1元财务份额进行财产转让，合计金额 448 万元（ 28 元*16万元财产份额）
支付给张某，截止 2022 年 11 月资金尚未支付。
同时A公司于 2021 年 11 月制定股权激励计划，约定激励对象（ 2 名高管），激励条件等，以及约定自股权激励授予日起服务期限为 6 年。并于 2021 年 11 月通过董事会决议，决定实际控制人张某分别向 2 位高管转让合伙企业B的 8 万元财产份额，确定授予日为2022.1.1,可出售日2028.1.1.
以及A公司参考B轮融资（于 2022 年 2 月进行的股东决议）的股权公允价格，根据B轮融资，增资进来的金额和对应享受的股权份额，得出公允价格 89 元/每股。因此A公司对于股份支付确认的总金额为 976 万元[（89-28）*16万元财产份额]
请教陈版主：
1 、以上事项是否构成股份支付，以及股份支付金额是否正确？
2 、授予日的确定：根据实际情况，合伙企业B是于 2022 年 3 月 9 日分别与两位高管签订的转让协议，工商变更时间为 2022 年 3 月 11 日。是否应该将2022.3.9确定为授予日？
3 、若此事项构成股份支付，且授予日不是2022.1.1，那么服务期限 6 年是不是应该相继递延？即若是授予日确定是2022.3.9，那么服务期限应该为2028.3.10.摊销期间也相应递延？

回答人：chenyiwei
1 、构成股份支付。
2 、为何在 3 月即签订了合伙企业的变更协议，但股权激励方案到 11 月才出台？在 3 月签订变更协议时，各方是否已就股权激励条款达成一致？如果无法证明这一点的，则授予日很可能还是要确定在 11 月。
3 、如果协议明确约定了服务期限的截止日，则不涉及递延问题，在授予日至明确约定的截止日之间摊销确认股份支付费用；反之，则应由双方通过补充协议明确服务期限或者等待期的结束条件。